【裁判字號】    87,再易,19
【裁判日期】    890815
【裁判案由】    聲請再審
【裁判全文】
臺灣臺北地方法院民事裁定  八十七年再易字第一九號
    聲  請  人  速大機電有限公司
                              .
    法定代理人  甲○○        .
右聲請人因與相對人永豐餘造紙股份有限公司間清償債務事件，對於中華民國八十七
年五月二十一日本院裁定（八十七年再易字第十一號）聲請再審，本院裁定如左：
    主      文
聲請駁回。
聲請訴訟費用由聲請人負擔。
    理      由
一、按對於確定裁定聲請再審，依民事訴訟法第五百零七條準用同法第五百零一條第
    一項第四款規定，必須表明再審理由。所謂表明再審理由，必須指明確定裁定有
    如何合於法定再審事由之具體情事，始為相當，倘僅泛言有何條款之再審事由，
    無具體情事者，仍難謂已合法表明再審事由。如未表明再審理由，法院無庸命其
    補正（最高法院六十四年台聲字第四八六號判例、八十七年台聲字第四八六號裁
    定、八十七年台聲字第一六三號裁定參照）。查：（一）、本院民國八十七年五
    月二十一日八十七年再易字第十一號裁定係不得抗告之第二審確定裁定，聲請人
    對之為不服之聲明，應視其為再審之聲請（三十四年聲字第二六三號判例參照）
    ，合先敘明。（二）、本件聲請人主張本院八十七年五月二十一日八十七年再易
    字第十一號裁定有民事訴訟法第四百九十六條第一項第四款所定事由，對之聲請
    再審，經核其聲請狀內表明之再審理由，無非說明其對於前訴訟程序確定裁判不
    服之理由，對於原確定裁定有如何合於民事訴訟法第四百九十六條第一項第四款
    規定之具體情事，則未敘明，依上說明，其聲請自非合法。（三）、又本院八十
    七年五月二十一日八十七年再易字第十一號裁定之前訴訟程序分別為八十七年再
    易字第第二號、八十六年簡上字第二八九號、八十六年簡字第五八號，核與另案
    之本院八十一年訴字第二六七六號為不同訴訟程序事件（八十一年訴字第二六七
    六號事件之上訴審案號分別為：八十二上三五九、八十二台上三一五四、八三台
    抗六一四、八三台再三八、八三再三七、八三台上二八七一、八四台聲七二、二
    七九、五二一、八五台聲四九、二二一、四二二、八六台聲八○、三四九、五五
    一、八七台聲一六三、四八六），聲請人所陳述之八十一年十月十五日起訴案件
    ，顯與本院八十七年五月二十一日八十七年再易字第十一號裁定無關，附此敘明
    。
二、據上論結，本件聲請應予駁回，依民事訴訟法第九十五條、第七十八條，裁定如
    主文。
中      華      民      國    八十九    年      八      月     十五     日
                              民事第五庭審判長法官林麗玲
                                              法官詹駿鴻
                                              法官賴泱樺
右為正本係照原本作成
中      華      民      國    八十九    年      八      月     十五     日
                                        書記官  江婉容


司法院資訊處製作；財團法人民間司法改革基金會備份。
